臺灣澎湖地方法院刑事判決
111年度交易字第2號
公  訴  人  臺灣澎湖地方檢察署檢察官
被      告  莊興文


指定辯護人  本院公設辯護人張寅煥  
上列被告因公共危險案件，經檢察官提起公訴（111年度偵字第1
2號），被告於準備程序中就被訴事實為有罪之陳述，經法官告
知簡式審判程序意旨，並聽取檢察官、被告及辯護人之意見後，
裁定依簡式審判程序審理，並判決如下：
    主      文
甲○○吐氣所含酒精濃度達每公升零點二五毫克以上駕駛動力交通
工具，累犯，處有期徒刑柒月。
    事實及理由
一、本件被告所犯非死刑、無期徒刑或最輕本刑有期徒刑3年以
    上之罪，或高等法院管轄第一審案件，其就被訴事實為有罪
    之陳述，經告知被告簡式審判程序之旨，並聽取檢察官、被
    告及辯護人之意見後，裁定改行簡式審判程序。本件之證據
    調查，依刑事訴訟法第273條之2規定，不受同法第159條第1
    項、第161條之2、第161條之3、第163條之1及第164條至第1
    70條規定之限制，合先敘明。
二、本件犯罪事實及證據，除證據部分補充：被告於準備程序及
    審理時之自白外，餘均引用檢察官起訴書之記載（如附件）
    。
三、論罪科刑：
　㈠按行為後法律有變更者，適用行為時之法律，但行為後之法
    律有利於行為人者，適用最有利於行為人之法律，刑法第2
    條第1項定有明文。被告行為後，刑法第185條之3第1項規定
    業於民國111年1月28日修正公布，並於同年月30日施行。修
    正前刑法第185條之3第1項原規定：「駕駛動力交通工具而
    有下列情形之一者，處2年以下有期徒刑，得併科20萬元以
    下罰金：一、吐氣所含酒精濃度達每公升0.25毫克或血液中
    酒精濃度達百分之0.05以上。二、有前款以外之其他情事足
    認服用酒類或其他相類之物，致不能安全駕駛。三、服用毒
    品、麻醉藥品或其他相類之物，致不能安全駕駛。」，修正
    後刑法第185條之3第1項則規定：「駕駛動力交通工具而有
    下列情形之一者，處3年以下有期徒刑，得併科30萬元以下
    罰金：一、吐氣所含酒精濃度達每公升0.25毫克或血液中酒
    精濃度達百分之0.05以上。二、有前款以外之其他情事足認
    服用酒類或其他相類之物，致不能安全駕駛。三、服用毒品
    、麻醉藥品或其他相類之物，致不能安全駕駛。」，是上開
    條文修正後，有期徒刑及罰金刑之上限業已提高，經比較新
    舊法結果，修正後之規定並無較有利於被告之情形，自應依
    刑法第2條第1項前段規定，適用被告行為時即修正前之刑法
    第185條之3第1項規定論處。是核被告所為，係犯修正前刑
    法第185條之3第1項第1款之不能安全駕駛動力交通工具罪。
    被告前因公共危險案件，經本院判處有期徒刑5月確定，於
    民國110年7月26日執行完畢，有臺灣高等法院被告前案紀錄
    表可稽，此次於110年12月24日再犯本案，係徒刑執行完畢5
    年內故意再犯本件有期徒刑以上之罪，為累犯，依司法院釋
    字第775號解釋所示，為避免發生罪刑不相當之情形，法院
    就該個案依該解釋意旨，裁量是否加重最低本刑；考量被告
    構成累犯之犯罪紀錄，與本案罪名、犯罪類型完全相同，認
    適用刑法第47條累犯加重之規定並無罪刑不相當之情事，爰
    依刑法第47條第1項規定，加重其刑。
  ㈡爰審酌被告曾有3次因不能安全駕駛致交通危險罪之犯罪紀錄
    （上開構成累犯之前科紀錄於量刑時不再重覆評價），有臺
    灣高等法院被告前案紀錄表在卷可參，其明知酒精成分對人
    之意識、判斷及行為控制能力均具有不良影響，酒後駕車對
    一般往來之公眾及駕駛人自身皆具有高度危險性，對於駕駛
    人自身及其他道路使用者之生命、身體、財產均生重大危害
    ，仍於服用酒類後駕駛自用小客車並違規行駛於公眾往來之
    道路上，顯然未從前案記取教訓，避免酒駕，行為實屬不當
    ，另被告經警對其施以酒精濃度檢測，測得其吐氣中所含酒
    精濃度為每公升1.62毫克，高於法定標準值甚多，酒醉程度
    不低，被告之犯罪情節並非輕微，自應量處不得易科罰金之
    刑，以圖矯治其不良之酒後駕駛習慣；而慮及被告犯後坦承
    犯行，態度尚可，兼衡被告於本院審理時自陳：高職畢業之
    智識程度、從事油漆工、每月收入約新臺幣7萬元、已婚、2
    名子女未成年、無需照顧父母之家庭經濟狀況等一切情狀，
    量處如主文所示之刑。
據上論斷，應依刑事訴訟法第273條之1第1項、第299條第1項前
段、第310條之2、第454條第2項，修正前刑法第185條之3第1項
第1款、刑法第2條第1項前段、第47條第1項，刑法施行法第1條
之1第1項，判決如主文。
本案經檢察官黃政德提起公訴及到庭執行職務。
中　　華　　民　　國　　111 　年　　3 　　月　　22　　日
　　　　　　      刑事庭  法　官　王政揚
以上正本證明與原本無異。
如不服本判決，應於收受判決後20日內向本院提出上訴書狀，並
應敘述具體理由；其未敘述上訴理由者，應於上訴期間屆滿後20
日內向本院補提理由書(均須按他造當事人之人數附繕本)「切勿
逕送上級法院」。
中　　華　　民　　國　　111 　年　　3 　　月　　22　　日
　　　　　　　　　        書記官　莊茹茵
附錄本案論罪科刑法條：
修正前刑法第185條之3第1項第1款：
駕駛動力交通工具而有下列情形之一者，處2年以下有期徒刑，
得併科20萬元以下罰金：
一、吐氣所含酒精濃度達每公升0.25毫克或血液中酒精濃度達0.
    05％以上。
附件：　
臺灣澎湖地方檢察署檢察官起訴書
                                       111年度偵字第12號
　　被　　　告　甲○○　男　44歲（民國00年0月00日生）
　　　　　　　　　　　　住澎湖縣○○市○○里000○0號
　　　　　　　　　　　　國民身分證統一編號：Z000000000號
上列被告因公共危險案件，已經偵查終結，認應提起公訴，茲將
犯罪事實及證據並所犯法條分敘如下：
　　　　犯罪事實
一、甲○○前因公共危險案件，經臺灣澎湖地方法院以110年度馬
    交簡字第15號判決判處有期徒刑5月確定，於民國110年7月2
    6日易科罰金執行完畢。詎其不知悔改，於110年12月23日19
    時30分許，在澎湖縣○○市○○里000○0號住處，飲用高粱酒及
    啤酒後，應知吐氣之酒精濃度達每公升0.25毫克，不得駕駛
    動力交通工具，仍於翌（24）日凌晨2時許，自前開地點酒
    後駕駛車牌號碼000-0000號自小客車上路，於同日2時30分
    許，自澎湖縣○○市○○路00號前由西向東方向起駛，因紅線違
    停，在光明路43號前為警攔查，發現其身散發酒味，於同日
    凌晨2時56分許，測得其口中吐氣之酒精濃度為每公升1.62
    毫克，查知上情。
二、案經澎湖縣政府警察局馬公分局報告偵辦。
 　　　 證據並所犯法條
一、證據清單：
編號 證據名稱 待證事項 1 被告甲○○於警詢及本署偵訊中之供述。 被告坦承前揭犯行不諱。 2 被告之酒精測定紀錄表、財團法人台灣商品檢測驗證中心呼氣酒精測試器檢定合格證書各1張。 警方於110年12月24日凌晨2時56分許，對被告施以吐氣酒精濃度檢測，測得其吐氣所含酒精濃度為每公升1.62毫克之事實。 3 澎湖縣政府警察局舉發違反道路交通管理事件通知單2張、刑案現場平面圖、公路監理電子閘門系統查詢、車輛詳細資料報表各1張、現場照片4張。 佐證被告前揭犯罪事實。 
二、核被告甲○○所為，係犯刑法第185條之3第1項第1款之不能安
    全駕駛動力交通工具罪嫌。又被告有犯罪事實欄所示犯罪科
    刑及執行完畢情形，有本署刑案資料查註紀錄表在卷可稽，
    其於受有期徒刑執行完畢後，5年內故意再犯本件有期徒刑
    以上刑期之罪，為累犯，茲考量被告構成累犯之前案犯罪即公
    共危險犯行，與本案罪名、犯罪類型相同，可見其就此類犯行之
    刑罰反應力甚為薄弱，因認適用刑法第47條累犯加重之規定並
    無罪刑不相當之情事，揆諸司法院釋字第775號解釋意旨，請
    依刑法第47條第1項規定，加重其刑。
三、依刑事訴訟法第251條第1項提起公訴。
  　此　致
臺灣澎湖地方法院
中　　華　　民　　國　 111　　年　　1 　　月　　20　　日
　　　　　　　　　　　　　　　檢　察　官　黃政德
上述正本證明與原本無異
中　　華　　民　　國　 111　　年　　1 　　月　　25　　日
　　　　　　　　　　　　　　　書  記  官  葉天富
附錄所犯法條　　
中華民國刑法第185條之3
駕駛動力交通工具而有下列情形之一者，處 2 年以下有期徒刑
，得併科 20 萬元以下罰金：
一、吐氣所含酒精濃度達每公升零點二五毫克或血液中酒精濃度
    達百分之零點零五以上。
二、有前款以外之其他情事足認服用酒類或其他相類之物，致不
    能安全駕駛。
三、服用毒品、麻醉藥品或其他相類之物，致不能安全駕駛。
因而致人於死者，處 3 年以上 10 年以下有期徒刑；致重傷者
，處 1 年以上 7 年以下有期徒刑。
曾犯本條或陸海空軍刑法第 54 條之罪，經有罪判決確定或經緩
起訴處分確定，於五年內再犯第 1 項之罪因而致人於死者，處
無期徒刑或 5 年以上有期徒刑；致重傷者，處 3 年以上 10 年
以下有期徒刑。